【裁判字號】    92,易,621
【裁判日期】    920527
【裁判案由】    傷害
【裁判全文】
臺灣高雄地方法院刑事判決                          九十二年度易字第六二一號
    公  訴  人  臺灣高雄地方法院檢察署檢察官
    被      告  乙○○
    選任辯護人  曾劍虹律師
右列被告因傷害案件，經檢察官提起公訴（九十二年度偵字第六０一號），本院判決
如左：
    主  文
乙○○傷害人之身體，處拘役伍拾日，如易科罰金，以參佰元折算壹日。
    事  實
一、乙○○因懷疑其夫陳泰基與王家惠有染，於民國九十一年八月十一日凌晨二時許
    ，偕同其母親涂月芷、姊姊涂淑美、姊夫、妹妹、大嫂等人前往高雄市三民區○
    ○○路一一六巷一四號王家惠住處欲入內捉姦，一行人抵達該處後即猛按電鈴，
    乙○○見其夫之車停放在屋外，憤而撿拾磚塊砸向該車（毀損部分未據告訴），
    王家惠之母甲○○聞聲前去查看，見狀即打開鐵門，欲制止乙○○砸車，並質問
    乙○○等人來意，乙○○一時衝動，竟基於傷害人身體之犯意，徒手及持磚塊毆
    打甲○○，致甲○○受有腦震盪、左右前臂及右踝擦傷等傷害，甲○○之夫王福
    長跟隨在後，見甲○○遭受攻擊，旋將甲○○拉入鐵門內，關門並報警處理。
二、案經甲○○訴由高雄市政府警察局三民第二分局報告臺灣高雄地方法院檢察署檢
    察官偵查起訴。
    理  由
一、訊據被告乙○○矢口否認右揭傷害犯行，辯稱：當天伊先生在告訴人甲○○家睡
    覺，伊準備要捉姦，有先去警局報備才到現場，警察來之前，告訴人一直在鐵門
    內，伊在門外，沒有和她講過話，當時情緒不穩，看到伊先生的車停在門口，有
    拿磚塊砸車，沒有丟人，伊和家人均未和告訴人有拉扯或口角，現場有很多人，
    警察也在場，伊不可能打告訴人，不知告訴人為何受傷云云。經查：
（一）右揭被告在告訴人打開鐵門後，徒手及持磚塊毆打告訴人致傷，證人王福長旋
      將告訴人拉入鐵門內，並關上鐵門等情，業據告訴人於警訊及本院審理中指訴
      綦詳；核與證人王福長於警訊及本院審理中證述之情節相符；參以告訴人所受
      腦震盪等傷害，顯非單純拉扯所造成等情；此外，復有高雄榮民總醫院診斷證
      明書一紙及病歷一份在卷可稽，是告訴人前揭指訴應堪採信。
（二）被告雖以前詞置辯，惟查，被告於偵訊中先供稱：我們只是拉扯云云，於本院
      審理中復改稱：伊和家人均未和告訴人有拉扯或口角云云，先後所供，已有不
      符，是否屬實，顯有可疑。再者，被告所提出之案發當日照片十七幀固係依時
      間先後連續拍攝，有該捲照片沖洗目錄一張附卷可憑，且編號五之照片中紅光
      乃警車警示燈之投射，顯示當時警察已抵達到場，而編號一至四之照片中，告
      訴人及證人王福長均在鐵門內隔著鐵門與門外之人對峙，惟上開照片既未從被
      告一行人抵達告訴人住處按電鈴時開始拍攝，至多僅能證明告訴人在警員到場
      前之一小段時間係在鐵門內與門外之人對峙之事實，尚難遽以推論告訴人當日
      在警員到場前均未曾打開過鐵門遭受攻擊之事實。況且，上開照片所拍攝之情
      形，亦與告訴人陳述及證人王福長證述在告訴人打開鐵門遭受攻擊後，證人王
      福長旋將告訴人拉入鐵門內，並關上鐵門等情相符。另證人即據報到場處理之
      警員丁志勇於本院審理中證稱：看到被告及她的姊妹在屋外的鐵欄杆外，告訴
      人和她先生在鐵欄杆內，雙方在拉扯、叫囂，被告拿磚頭丟車子，沒有看到被
      告拿磚頭丟人或將告訴人壓在地上等語；及證人即據報到場處理之警員鄭智文
      於本院審理中證稱：到場後看到他們隔著欄杆拉扯、叫囂，被告拿磚頭丟車子
      ，不知道之前有無打架，告訴人頭髮凌亂等語，亦足認被告在上開照片拍攝前
      或警員到場前即已結束攻擊告訴人之行為，惟至警員到場時，仍未停止砸車之
      行為。至證人即被告之母涂月芷於本院審理中證稱：我們就只有說話，被告沒
      有拿磚塊丟陳泰基的車，也沒有人拿磚塊或徒手打甲○○等語，惟被告當日確
      有持磚塊砸車一情，業據被告供承在卷，並經告訴人陳述及證人王福長、丁志
      勇、鄭智文證述在卷，顯見證人涂月芷上開證述與事實不符，自不足採。再證
      人即被告之姊涂淑美於本院審理中固證稱：被告有拿磚塊砸老公的車子，沒有
      拿磚塊丟告訴人或出手打告訴人，在警察來之前，告訴人在小鐵門裡沒有出來
      ，沒有發生衝突，不知告訴人為何會受傷等語，惟證人涂淑美與被告有姊妹之
      親，所言難免迴護被告，尚難遽以採信。綜上所述，被告所提出之照片及前揭
      證人之證詞均不足為有利被告之認定，所辯自難採信，本案事證明確，被告犯
      行應堪認定。
二、核被告乙○○所為係犯刑法第二百七十七條第一項之普通傷害罪。爰審酌被告因
    懷疑其夫與告訴人甲○○之女有染，遂牽怒於告訴人，一時衝動而為本件犯行，
    犯後猶飾詞卸責，未與告訴人達成和解，及告訴人所受傷勢等一切情狀，量處如
    主文所示之刑，並諭知易科罰金之折算標準。至被告持以為本件犯行之磚塊，係
    被告在告訴人住處外隨地撿拾且業經告訴人清理現場時丟棄，故不予以宣告沒收
    。
據上論斷，依刑事訴訟法第二百九十九條第一項前段，刑法第二百七十七條第一項、
第四十一條第一項，罰金罰鍰提高標準條例第一條前段、第二條，判決如主文。
本案經檢察官張啟祥到庭執行職務。
中      華      民      國      九十二      年    五    月    二十七    日
                                  臺灣高雄地方法院刑事庭
                                      審判長法  官 黃三友
                                            法  官 黃宗揚
                                            法  官 王雅苑
右正本證明與原本無異。
如不服本判決，應於判決送達後十日內，向本院提出上訴狀。
                                            書記官 黃琬婷
中      華      民      國      九十二      年    五    月    二十七    日
附錄法條：
中華民國刑法第二百七十七條
 (普通傷害罪)
傷害人之身體或健康者，處三年以下有期徒刑、拘役或一千元以下罰金。
犯前項之罪因而致人於死者，處無期徒刑或七年以上有期徒刑；致重傷者
，處三年以上十年以下有期徒刑。


司法院資訊處製作；財團法人民間司法改革基金會備份。
